臺灣彰化地方法院彰化簡易庭民事裁定
111年度彰簡聲字第16號
聲  請  人  柯志潔  


相  對  人  潘重憲  
上列當事人間聲請停止執行事件，本院裁定如下：
    主  文
聲請人供擔保新臺幣陸萬捌仟元後，本院一一一年度司執字第一
三三二五號清償票款強制執行事件之強制執行程序，於本院一一
一年度彰簡字第三八八號債務人異議之訴等事件判決確定、和解
、調解或撤回起訴前，應暫予停止。
    理  由
一、聲請意旨略以：相對人持有聲請人為發票人，如附表所示之
    本票（下稱系爭本票），取得本票裁定後，並向本院聲請以
    111年度司執字第13325號執行事件（下稱系爭執行事件）強
    制執行，惟系爭本票原因關係並不存在，且聲請人已提起確
    認本票債權不存在及債務人異議之訴（本院111年度彰簡字
    第388號），爰依強制執行法第18條第2項之規定，聲請於上
    開訴訟判決確定前，停止系爭執行事件之強制執行程序等語
    。
二、按有回復原狀之聲請，或提起再審或異議之訴，或對於和解
    為繼續審判之請求，或提起宣告調解無效之訴、撤銷調解之
    訴，或對於許可強制執行之裁定提起抗告時，法院因必要情
    形或依聲請定相當並確實之擔保，得為停止強制執行之裁定
    ，強制執行法第18條第2項定有明文。
三、查本件相對人持系爭本票向本院聲請本票裁定，經本院於民
    國108年7月15日以108年度司票字第1327號裁定准予強制執
    行確定，相對人持該裁定為執行名義，聲請執行聲請人之不
    動產，請求聲請人給付新臺幣（下同）400,000元及利息，
    系爭執行事件尚未終結，而聲請人已對相對人提起確認本票
    債權不存在及債務人異議之訴，現由本院審理中等情，有系
    爭執行事件及本院111年度彰簡字第388號等卷宗可參，是聲
    請人以其已提起債務人異議之訴等事件為由，依強制執行法
    第18條第2項之規定，聲請供擔保停止強制執行，為有理由
    ，應予准許。
四、再按法院依強制執行法第18條第2項定裁定准許停止強制執
    行所定之擔保金，係備供債權人因停止執行所受損害之賠償
    ，其數額應依標的物停止執行後，債權人未能即時受償或利
    用該標的物所受之損害額，或其因另供擔保強制執行所受之
    損害額定之。查相對人聲請強制執行之債權金額為400,000
    元，則相對人因停止執行所受之損害，為相對人遲延收取期
    間內，按相對人之執行名義所示年息6%計算之利息，參以「
    各級法院辦案期限實施要點」就一般民事訴訟事件所為第一
    審及第二審簡易程序審判案件辦案期限分別為10個月、2年
    之規定，認聲請人應提供相當於2年10個月利息之金額，即6
    8,000元【計算式：400,000×6%×（2+10/12）＝68,000，元以
    下四捨五入】，為相當並確實之擔保。
五、依強制執行法第18條第2項，裁定如主文。
中　　華　　民　　國　　111 　年　　7 　　月　　20　　日
                  臺灣彰化地方法院彰化簡易庭
                      法  官  李欣恩
以上正本係照原本作成。　　　　　　　　　　　
如不服本裁定，應於裁定送達後10日內向本院提出抗告狀(須附
繕本)，並繳納抗告費新臺幣1000元。
中　　華　　民　　國　　111 　年　　7 　　月　　20　　日
                      書記官  顏麗芸
附表

編號 發     票    日 票面金額（新臺幣） 到     期     日  票  據  號  碼 1 107年7月1日 400,000元 108年7月1日 NO.642127